臺灣高等法院民事裁定　　　　　　　　 100年度抗字第1184號
抗　告　人　梁碧霞
上列抗告人因與相對人洪寶山間停止執行事件，對於中華民國10
0年6月20日臺灣臺北地方法院100年度聲字第330號所為裁定提起
抗告，本院裁定如下：
    主  文
抗告駁回。
抗告費用由抗告人負擔。
    理  由
一、本件抗告意旨略以：抗告人前持臺灣臺北地方法院97年度家
    移調字第22號履行協議事件調解筆錄（下稱系爭調解筆錄）
    為執行名義，向臺灣臺北地方法院聲請強制執行，詎該法院
    竟以系爭調解筆錄第 1條第(四)項約定係屬執行名義附有條件
    之情形，而認條件成就與否事涉實體爭議，非由執行法院得
    為認定，逕以該院99年度司執字第117047號裁定（下稱系爭
    第117047號裁定）駁回抗告人強制執行之聲請。惟系爭調解
    筆錄第 1條第(四)項約定係屬強制執行法第4條第3項所稱之執
    行名義附有對待給付之情形，系爭第117047號裁定駁回抗告
    人之聲請，顯屬適用法令錯誤，抗告人已對之於法定期間內
    提出異議，而異議之准駁核屬相對人得否提起債務人異議之
    訴之前提要件，原裁定遽於執行法院就抗告人上開異議准駁
    前，准許相對人為停止本件強制執行聲請，顯有不當，爰提
    起本件抗告，請求廢棄原裁定，而駁回相對人在原法院之聲
    請等語。
二、按有回復原狀之聲請，或提起再審或異議之訴，或對於和解
    為繼續審判之請求，或提起宣告調解無效之訴，撤銷調解之
    訴，或對於許可強制執行之裁定提起抗告時，法院因必要情
    形，或依聲請定相當並確實之擔保，得為停止強制執行之裁
    定，強制執行法第18條第 2項定有明文。依此規定，只須當
    事人提起異議之訴，在該異議之訴判決確定前，法院如認有
    必要，得依職權為停止執行之裁定；或在當事人陳明願供擔
    保，聲請停止強制執行時，法院亦得依其聲請，定相當並確
    實之擔保，為停止強制執行之裁定（最高法院93年度台抗字
    第 723號裁定參照）。經查：本件相對人以其向原法院提起
    100年度訴字第 1591號債務人異議之訴為由，聲請裁定停止
    臺灣臺北地方法院99年度司執字第117047號執行事件之強制
    執行程序，經原法院調卷查閱屬實，裁定命相對人供擔保後
    准予停止執行，核無違誤。至抗告人雖主張其就系爭第1170
    47號所為駁回強制執行聲請之裁定已聲明異議，而該異議之
    准駁係屬相對人得否提起債務人異議之訴之前提要件云云；
    惟上開債務人異議之訴實體上有無理由，並非法院於裁定停
    止強制執行時應予審酌之事項。從而，抗告意旨指摘原裁定
    不當，求予廢棄，為無理由，應予駁回。
三、據上論結，本件抗告為無理由，爰裁定如主文。
中    華    民    國   100    年    8     月    31    日
                  民事第十九庭
                      審判長法  官  魏麗娟
                            法  官  李媛媛
                            法  官  吳麗惠
正本係照原本作成。
本裁定除以適用法規顯有錯誤為理由外，不得再抗告。如提起再
抗告，應於收受後10日內委任律師為代理人向本院提出再抗告狀
。並繳納再抗告費新台幣１千元。
中    華    民    國   100    年    9     月    1     日
                            書記官  吳碧玲